fi: Rakentaminen > Työkalut > Leikkurit: Pulttileikkurit; Lasileikkurit; Käsikäyttöiset metallisakset ja; Minipihdit; Putkileikkurit; Voimapihdit; Laatta- ja kaakelileikkurit; Mattoveitset
zh-CN: 五金/硬件 > 工具 > 刀具: 断线钳; 玻璃刀; 手持金属剪/毛坯下料机; 夹钳工具; 切管器; 钢筋切断机; 瓷砖/石头切割机; 美工刀
ko: 철물 > 도구 > 절단기: 볼트 절단기; 유리 절단기; 휴대용 금속 절삭기/절단기; 니퍼; 파이프 절단기; 철근 절단기; 타일/기와 컷팅기; 만능 나이프
vi: Phần cứng > Công cụ > Thiết bị cắt: Kìm cộng lực; Dao cắt kính; Máy cắt & Dụng cụ cắt kim loại cầm tay; Kìm cắt; Máy cắt ống; Máy cắt sắt; Thiết bị cắt đá lát và ván lợp; Dao rọc giấy
nb: Maskinvare > Verktøy > Kuttere: Boltkuttere; Glasskuttere; Håndholdte metallsakser; Flisnippere; Rørkuttere; Armeringskuttere; Fliskuttere; Snekkerkniver
da: Isenkram > Redskaber > Arbejdssakse: Boltsakse; Glasskærere; Håndholdte metalskærere og -hultænger; Klosakse; Rørskærere; Armeringsstangklipper; Flise- og tagspånskærer; Hobbyknive
pt-BR: Ferragens > Ferramentas > Cortadores: Corta-vergalhão; Cortadores de vidro; Cisalhadores; Tenazes; Cortador de tubos; Cortadores de rebarbas; Cortadores de azulejos e telhas; Facas utilitárias
pl: Sprzęt > Narzędzia > Przecinaki: Szczypce tnące przegubowe; Przecinaki do szkła; Ręczne przecinaki do metalu; Obcęgi; Przecinaki do rur; Przecinaki do prętów zbrojeniowych; Przecinaki do kafelków i gontów; Noże introligatorskie
de: Heimwerkerbedarf > Werkzeuge > Schneidegeräte: Bolzenschneider; Glasschneider; Metallscheren & Nibbelmaschinen; Zwickzangen; Rohrschneider; Betonstahlschneider; Fliesen-, Ziegel- & Schindelschneider; Cutter
pt-PT: Equipamento > Ferramentas > Alicates/cortadores: Alicates para corte de vidros; Cortadores de vidro; Tesouras faca e roedoras de metal manuais; Alicates de corte; Cortadores de tubos; Cortadores de varões; Cortadores de cerâmica e telhas; X-atos
ja: DIY用品 > 工具 > カッター: ボルトクリッパー; ガラスカッター; ニブラー; ニッパー; パイプカッター; 鉄筋カッター; タイル・屋根板用カッター; カッターナイフ
lt-LT: Techninė įranga > Įrankiai > Pjovikliai: Vielos kirpimo žirklės; Stiklo pjovikliai; Rankinės metalo kirpimo žirklės; Žnyplės; Vamzdžių pjovikliai; Armatūros pjovikliai; Plytelių ir čerpių pjovikliai; Statybiniai peiliai
hu: Hardver > Szerszámok > Vágók: Csavarvágók; Üvegvágók; Kézi fémollók és harapók; Csípőfogó; Csővágók; Acélvasvágók; Csempe- és zsindelyvágók; Segédkések
en: Hardware > Tools > Cutters: Bolt Cutters; Glass Cutters; Handheld Metal Shears & Nibblers; Nippers; Pipe Cutters; Rebar Cutters; Tile & Shingle Cutters; Utility Knives
cs: Kutilství a řemeslo > Nářadí a nástroje > Střihací a řezací nástroje: Pákové kleště; Řezače skla; Nůžky na plech a prostřihovače; Štípačky; Řezačky trubek; Stříhačky betonářské oceli; Řezačky na obklady a střešní krytiny; Odlamovací nože
bg-BG: Железария > Инструменти > Резачки: Резачки за болтове; Резачки за стъкло; Ръчни ножици и ножици за ламарина; Нипери; Резачки за тръби; Резачки за арматура; Резачки за плочки и битумни керемиди; Помощни ножове
sk-SK: Náradie > Nástroje > Kliešte: Kliešte na svorky; Rezačky na sklo; Ručné nožnice a kliešte na kov; Kliešte; Rezačky hadíc; Rezačky stavebnej ocele; Rezačky dlaždíc a šindľov; Univerzálne nože
tr: Hırdavat > Aletler > Kesiciler: Cıvata Keskileri; Cam Kesiciler; El Tipi Metal Makasları ve Dişleyiciler; Penseler; Boru Kesiciler; Betonarme Demiri Kesiciler; Tuğla ve Kiremit Kesiciler; Çok Amaçlı Bıçaklar
nl: Bouwmaterialen > Gereedschap > Snijwerktuigen: Boutenscharen; Glassnijder; Metaal- en knabbelscharen; Nijptangen; Pijpensnijders; Betonscharen; Tegelsnijders; Hobbymessen
el: Υλικά κατασκευών > Εργαλεία > Κόπτες: Κόπτες μπουλονιών; Κόπτες γυαλιού; Φορητά μεταλλικά ψαλίδια & ψαλίδες για λαμαρίνες; Πένσες/λαβίδες/τσιμπίδες; Κόπτες σωλήνων; Κόπτες οπλισμού; Κόπτες πλακιδίων & κεραμιδιών; Μαχαίρια πολλαπλών χρήσεων
fr: Quincaillerie > Outils > Outils de coupe: Coupe-boulons; Coupe-verre; Cisailles et grignoteuses à main; Tenailles; Coupe-tubes; Coupe-barre; Coupe-carreaux et bardeaux; Cutters
es: Bricolaje > Herramientas > Cortadores: Cortapernos; Cortavidrios; Cizalladoras y recortadoras de chapa con asidero; Tenazas; Cortatubos; Cortadoras de varilla; Cortatejas/cortadoras de azulejos; Cúters
th: ฮาร์ดแวร์ > เครื่องมือ > ที่ตัด: เครื่องตัดสลักเกลียว; ที่ตัดกระจก; เครื่องตัดและเครื่องตัดฉลุแบบมือถือ; คีมตัด; ที่ตัดท่อ; เครื่องตัดเหล็ก; ที่ตัดกระเบื้องหรือวัสดุมุงหลังคา; มีดสารพัดประโยชน์
it: Articoli di ferramenta > Utensili > Attrezzi per taglio: Tagliabulloni; Tagliavetro; Cesoie e roditrici manuali per metalli; Pinze nipper; Tagliatubi; Cesoie per tondini; Tagliapiastrelle e scandole; Coltelli multiuso
zh-TW: 硬體 > 工具 > 刀具: 螺栓割刀; 玻璃割刀; 手持金屬切刀/切割機; 鉗子; 切管器; 鋼筋切斷機; 磁磚切割機; 多用途刀
ru: Оборудование и технические изделия > Инструменты > Режущие инструменты: Болторезы; Стеклорезы; Листовые и вырубные ножницы по металлу; Кусачки; Труборезы; Станки для резки арматуры; Станки для резки плитки и черепицы; Строительные ножи
hr-HR: Željezarija > Alati > Rezači: Rezači svornjaka; Rezači za staklo; Ručne škare i grickalice za metal; Mala kliješta za rezanje; Rezači za cijevi; Rezači armaturnih šipki; Rezači za pločice i šindre; Višenamjenski noževi
ro-RO: Feronerie > Unelte > Dispozitive pentru tăiat: Clește gură de lup; Freze pentru tăiat sticlă; Foarfeci pentru metal și mașini de ștanțat portabile; Clești de tăiat; Dispozitive de tăiat țevi; Dispozitive de tăiat bare din oțel pentru armare; Dispozitive de tăiat țiglă și șindrilă; Cuțite utilitare
sl-SI: Gradbena oprema > Orodja > Rezalniki: Rezalniki vijakov; Rezalniki za steklo; Ročne škarje in rezalniki za kovino; Ščipalke; Orodje za rezanje cevi; Klešče za rezanje armature; Rezalniki ploščic in skodel; Tapetniški noži
sv: Metallprodukter > Verktyg > Skärare: Bultsaxar; Glasskärare; Plåtsaxar och nibblare; Kniptänger; Rörskärare; Kapare till armeringsjärn; Kakelskärare; Mattknivar